【裁判字號】    98,交訴,4
【裁判日期】    980324
【裁判案由】    公共危險
【裁判全文】
臺灣雲林地方法院刑事判決               98年度交訴字第4號
公  訴  人  臺灣雲林地方法院檢察署檢察官
被      告  甲○○
                      號
上列被告因公共危險案件，經檢察官提起公訴（98年度偵字第18
2 號），於本院準備程序進行中，被告就被訴事實為有罪之陳述
，經本院裁定進行簡式審判程序，判決如下：
    主  文
甲○○服用酒類，不能安全駕駛動力交通工具而駕駛，處有期徒
刑肆月。又駕駛動力交通工具肇事，致人受傷而逃逸，處有期徒
刑捌月。應執行有期徒刑拾月。緩刑貳年。
    事實及理由
壹、程序方面：
    本件係因被告甲○○於準備程序期日為有罪之陳述，而經本
    院合議庭裁定由受命法官獨任以簡式審判程序加以審理，則
    依據刑事訴訟法第273 條之2 、同法第159 條第2 項之規定
    ，不適用傳聞法則有關限制證據能力之相關規定；並得依同
    法第310 條之2 之準用同法第454 條之規定製作略式判決書
    ，依法僅需記載犯罪事實、證據名稱及應適用之法條，並得
    以簡略方式為之，如認定之犯罪事實、證據及應適用之法條
    ，與檢察官聲請簡易判決處刑書或起訴書之記載相同者，得
    引用之，合先敘明。
貳、實體方面：
一、構成犯罪事實：
    甲○○明知服用酒類後駕駛動力交通工具極易影響交通安全
    ，仍於民國97年12月24日晚間6 、7 時許，在雲林縣麥寮鄉
    三盛村山東牛肉麵館飲用啤酒1 罐並與友人共同飲用高梁酒
    2 瓶後，已達不能安全駕駛動力交通工具之程度，竟於同日
    晚間9 時30分許，仍駕駛車牌號碼6903-UD 號自小客車，欲
    返回位於同村台塑六輕廠區宿舍，而於同日晚間10時7 分許
    ，沿雲林縣麥寮鄉○○村○○路由南往北方向行駛，於行經
    該路六輕東門旁123 號桿前時，因飲酒後意識模糊，不慎
    撞擊騎乘腳踏車於同向車道上之乙○○，致乙○○因此人車
    倒地，受有右眼外傷性挫傷併前房出血、眼瞼裂傷、淚管裂
    傷、眼窩骨骨折、青光眼等傷害（過失傷害部分未據告訴）
    。詎甲○○明知其駕駛自小客車撞及乙○○倒地，已使其受
    有傷害，竟未立即採取救護措施或通知警察機關到場處理，
    旋基於肇事逃逸之犯意，駕駛上開自小客車迅速逃離現場，
    棄乙○○於不顧。嗣因於路旁步行之王萬寶目擊車禍發生及
    甲○○逃逸之情景，立即告知駐守於六輕東門警衛室之警衛
    ，並由警衛通知駐守於東環路北側之警衛於距離上開肇事地
    點500 公尺處之六輕東門福利大樓前停車場查獲甲○○，且
    經警於同日晚間11時17分許，對甲○○施以酒精濃度測試，
    測得其呼氣酒精濃度為每公升0.69毫克。
二、認定犯罪事實所憑之證據名稱：
  (一)證人王萬寶於警詢及偵查中之證述。
  (二)被害人乙○○之財團法人長庚紀念醫院診斷證明書1紙。
  (三)道路交通事故現場圖、調查報告表(一)、(二)1份。
  (四)道路交通事故當事人酒精測定紀錄表1紙。
  (五)刑法第185條之3案件測試觀測紀錄表1份。
  (六)肇事現場及車損照片共12幀。
  (七)汽車車籍查詢表1紙。
  (八)被告甲○○於檢察官偵查及本院審理中之自白。而被告之自
    白核與上開積極證據相吻合，應與事實相符，可予採信。
三、論罪科刑之理由：
  (一)核被告所為，係犯刑法第185 條之3 之服用酒類不能安全駕
    駛動力交通工具而駕駛罪及同法第185 條之4 肇事逃逸罪。
  (二)被告所犯上開2罪，犯意各別，行為互殊，應予分論併罰。
  (三)又汽車駕駛人，無駕駛執照駕車、酒醉駕車、吸食毒品或迷
    幻藥駕車、行駛人行道或行經行人穿越道不依規定讓行人優
    先通行，因而致人受傷或死亡，依法應負刑事責任者，加重
    其刑至2 分之1 。道路交通管理處罰條例第86條第1 項固有
    明文。惟上開應依法加重其刑至2 分之1 之規定，法條既明
    定汽車駕駛人於一定違規之情形（如無駕駛執照駕車、酒醉
    駕車…）駕駛汽車致人傷亡，依法應負刑事責任時，始有適
    用，換言之，係肇事者在一定之違規情形下，依法應負過失
    致人於死或過失傷害之刑事責任時，始有適用。而刑法第18
    5 條之3 公共危險罪，立法意旨係為維護交通安全，對服用
    酒類或其他相類之物過量致意識模糊駕駛交通工具者之處罰
    ，以防止交通事故之發生；刑法第185 條之4 公共危險罪，
    立法意旨則係對一切動力交通工具駕駛人肇事致人死傷而逃
    逸之處罰，旨在懲罰肇事逃逸，自均無上開道路交通管理處
    罰條例第86條第1 項之適用（最高法院92年臺非字第60號判
    決意旨可資參照、臺灣高等法院暨所屬法院89年法律座談會
    刑事類提案第29號法律問題研討結論）。本件被告並未經檢
    察官起訴過失傷害之罪嫌（被害人乙○○未對被告提出過失
    傷害之告訴），是公訴意旨認本件被告有該道路交通管理處
    罰條例第86條第1 項之適用，而請求加重其刑至2 分之1 ，
    尚有誤解，併予敘明。
  (四)審酌被告漠視他人安全，於飲酒後已不能安全駕駛動力交通
    工具，猶駕駛汽車欲返回公司宿舍，並於途中與被害人乙○
    ○發生車禍，致被害人受有右眼外傷性挫傷併前房出血、眼
    瞼裂傷、淚管裂傷、眼窩骨骨折、青光眼等傷害，實際上已
    發生損害，非僅單純之危險犯，及其呼氣酒精濃度高達每公
    升0.69毫克，並自承發生車禍時已意識模糊，對於道路交通
    安全確實潛藏極大危險，且於車禍肇事後迅速開車逃離現場
    ，棄被害人於不顧，逃避其責任，接連所為均屬危害交通安
    全之行為，惟念被告已與被害人達成民事和解，被害人並不
    追究被告之刑事責任，此有台北縣泰山鄉調解委員會調解書
    在卷可憑，及被告學歷為國中畢業，教育程度不高、於本件
    車禍發生時雖從事監工一職，然現已失業無任何收入、家中
    尚有其妻、丈母娘及四名子女，除其中二名子女現有工作外
    ，家中其餘成員均賴其扶養，為家中經濟支柱，暨其犯後於
    偵查及本院審理中均坦承犯行，尚知悔悟，態度亦稱良好等
    一切情狀，分別量處如主文所示之刑，並定其應執行刑。
  (五)被告於犯罪後已與被害人乙○○達成和解，業如前述，而其
    為41年8 月18日出生，已56歲，前未曾因犯罪受有期徒刑以
    上刑之宣告，有臺灣高等法院被告前案紀錄表1 份附卷可稽
    ，足見被告平日素行良好，犯後並深表悔悟，僅係因一時失
    慮致罹刑典，經此偵、審程序之教訓，當知所警惕，信無再
    犯之虞，本院以為所宣告之刑以暫不執行為適當，併予宣告
    緩刑2 年，以啟自新。
四、應適用之法條：
  (一)刑事訴訟法第299條第1項前段、第273條之1第1項、第310條
    之2、第454條第1項。
  (二)刑法第185 條之3 、第185 條之4 、第51條第5 款、第74條
    第1 項第1款。
  (三)刑法施行法第1條之1第1項、第2項但書。
本案經檢察官陳文哲到庭執行職務。
中    華    民    國    98    年    3     月    24    日
                    交通法庭    法  官  吳錦佳
以上正本證明與原本無異。
如不服本判決，應於判決送達後10日內，向本院提出上訴狀。（
須附繕本）
                                書記官  李松坤
中    華    民    國    98    年    3     月    24    日
附錄本案論罪科刑條文：
中華民國刑法第185條之3
服用毒品、麻醉藥品、酒類或其他相類之物，不能安全駕駛動力
交通工具而駕駛者，處1 年以下有期徒刑、拘役或科或併科15萬
元以下罰金。
中華民國刑法第185條之4
駕駛動力交通工具肇事，致人死傷而逃逸者，處 6 月以上 5 年
以下有期徒刑。


司法院資訊處製作；財團法人民間司法改革基金會備份。
